臺灣臺中地方法院刑事判決　　　　　100年度訴字第1024號
公　訴　人　臺灣臺中地方法院檢察署檢察官
被　　　告　陳彥廷
　　　　　（現另案於法務部矯正署臺中監獄臺中分監執行中）
上列被告因違反毒品危害防制條例案件，經檢察官提起公訴（一
００年度毒偵字第五六七、八八九號），本院依簡式審判程序判
決如下：
    主    文
陳彥廷施用第二級毒品，累犯，處有期徒刑肆月；又施用第一級
毒品，累犯，處有期徒刑柒月，扣案之第一級毒品海洛因壹包（
驗餘淨重零點壹柒伍肆公克），沒收銷燬之，葡萄糖壹包，沒收
；又施用第二級毒品，累犯，處有期徒刑肆月，扣案之第二級毒
品甲基安非他命壹包（內含肆小包，合計驗餘淨重零點伍捌玖
公克），沒收銷燬之，吸食器壹組，沒收。應執行有期徒刑壹年
，扣案之第一級毒品海洛因壹包（驗餘淨重零點壹柒伍肆公克）
、第二級毒品甲基安非他命壹包（內含肆小包，合計驗餘淨重零
點伍捌玖公克），均沒收銷燬之，葡萄糖壹包、吸食器壹組，
均沒收。
    犯罪事實及理由
一、犯罪事實：
    陳彥廷前因施用毒品案件，經本院裁定送觀察、勒戒後，認
    無繼續施用毒品之傾向，於民國九十九年一月二十日執行完
    畢釋放，並由臺灣臺中地方法院檢察署檢察官以九十八年度
    毒偵字第四五四八號為不起訴處分確定；又因詐欺案件，經
    臺灣南投地方法院以九十五年度投刑簡字第三０七號判決判
    處有期徒刑四月確定，於九十五年八月十四日易科罰金執行
    完畢。詎仍不知悔改，在前揭觀察、勒戒執行完畢並釋放後
    五年內，(一)復基於施用第二級毒品之犯意，於九十九年十
    月二十五日二十三時許，在其位於南投縣草屯鎮○○里○○
    街一九二巷二四號住處，以將甲基安非他命置於吸食器內點
    火燃燒吸食煙氣之方式，施用第二級毒品甲基安非他命一次
    。嗣於同年月二十七日二十一時三十分許，因形跡可疑，為
    警在臺中市○○區○○路三段四０號前盤查，經採尿送驗結
    果，呈甲基安非他命、安非他命陽性反應。(二)又另行基於
    施用第一級毒品之犯意，於一００年三月五日二十二時許，
    在臺中市○○路某停車場內，以將海洛因加葡萄糖稀釋後，
    羼入香煙中點火燃燒吸食煙氣之方式，施用第一級毒品海洛
    因一次；再另基於施用第二級毒品之犯意，於同日二十三時
    許，亦於上揭地點，以將甲基安非他命置於吸食器內點火燃
    燒吸食煙氣之方式，施用第二級毒品甲基安非他命一次。俟
    於同年月六日凌晨零時四十分許，為警在臺中市○里區○○
    路與永隆九街口盤檢，當場扣得其所有供己施用之第一級毒
    品海洛因一包（驗餘淨重零點一七五四公克）、第二級毒品
    甲基安非他命一包（內含四小包，合計驗餘淨重零點三五八
    九公克）及其所有供施用海洛因所用之葡萄糖一包（經檢驗
    結果為無毒品成分之淡黃色粉末，驗餘淨重零點四二六四公
    克）、供施用甲基安非他命使用之吸食器一組，另扣得與本
    案無關之車號四二八七－ＬＣ號車牌二面、臺灣臺中地方法
    院檢察署印鑑一枚、道具槍三把、半成品子彈十四顆，且經
    採其尿液送驗，結果呈嗎啡、甲基安非他命、安非他命陽性
    反應。
二、本案證據：
(一)被告自白。
(二)臺中市警察局第六分局偵辦毒品案件尿液檢體對照表、偵辦
    毒品案件尿液檢體委驗單、採集尿液鑑定同意書、臺中市政
    府警察局霧峰分局尿液真實姓名對照表、勘察採證同意書各
    一紙。
(三)中山醫學大學附設醫院檢驗科藥物檢測中心尿液檢驗報告、
    詮昕科技股份有限公司濫用藥物尿液檢驗報告各一紙。
(四)行政院衛生署草屯療養院一００年三月十七日草療鑑字第一
    ０００三０００九一號鑑定書一份。
(五)扣案之海洛因一包（驗餘淨重零點一七五四公克）、甲基安
    非他命一包（內含四小包，合計驗餘淨重零點三五八九公克
    ）。
(六)扣案之葡萄糖一包（驗餘淨重零點四二六四公克）、吸食器
    一組。
(七)照片四幀。
(八)臺灣高等法院被告前案紀錄表、刑案資料查註紀錄表各一份
    。
三、核被告所為，係犯毒品危害防制條例第十條第一項、第二項
    之施用第一、二級毒品罪。被告為供自己施用之目的而持有
    上開毒品，其於施用前後持有海洛因及安非他命之低度行為
    ，各應為施用之高度行為所吸收，皆不另論罪。被告上開一
    次施用第一級毒品罪、二次施用第二級毒品罪，均犯意各別
    ，行為互殊，應予分論併罰。爰審酌被告曾因施用毒品案件
    接受觀察、勒戒，竟未能從中記取教訓，深切體認毒品危害
    己身健康之鉅，再度趁隙施用海洛因及甲基安非他命，惟念
    及施用毒品固戕害個人健康至深，然就他人權益之侵害仍屬
    有限，及其犯罪目的、手段，暨犯後坦承犯行等一切情狀，
    分別量處如主文所示之刑，並定其應執行之刑，以示懲儆。
四、沒收部分：
    扣案之白色粉末一包，經送驗結果，確含第一級第六項毒品
    海洛因成分，驗餘淨重零點一七五四公克，另透明結晶一包
    （內含四小包），亦經檢出甲基安非他命成分，合計驗餘淨
    重零點三五八九公克，此有卷附行政院衛生署草屯療養院一
    ００年三月十七日草療鑑字第一０００三０００九一號鑑定
    書一份可佐，為毒品危害防制條例第二條第二項第一、二款
    所稱之第一、二級毒品，屬違禁物，不問何人所有，應依同
    條例第十八條第一項前段之規定，均沒收銷燬之，至因送鑑
    用罄之毒品，已不存在，自無從沒收銷燬；扣案之葡萄糖一
    包（驗餘淨重零點四二六四公克）、吸食器一組，分別係被
    告所有供犯本案施用海洛因、甲基安非他命所用之物，業據
    被告於本院審理時供承在卷，應依刑法三十八條第一項第二
    款之規定，宣告沒收之。至扣案之車號四二八七－ＬＣ號車
    牌二面、臺灣臺中地方法院檢察署印鑑一枚、道具槍三把、
    半成品子彈十四顆，本院查無證據足資認定與本案有何關聯
    ，自無從於本案為沒收之諭知，附此敘明。
五、應依刑事訴訟法第二百七十三條之一第一項、第二百九十九
    條第一項前段、第三百十條之二、第四百五十四條第一項，
    毒品危害防制條例第十條第一項、第二項、第十八條第一項
    前段，刑法第十一條、第四十七條第一項、第三十八條第一
    項第二款、第五十一條第五款，判決如主文。
六、如不服本判決，應於判決送達後十日內，向本院提出上訴狀
    （須附繕本），上訴於臺灣高等法院臺中分院。
本案經檢察官王亮欽到庭執行職務。
中    華    民    國   100    年    4     月    28    日
                  刑事第十二庭  法  官  周莉菁
以上正本證明與原本無異。
如不服本判決應於收受送達後10日內向本院提出上訴書狀，並應
敘述具體理由；其未敘述上訴理由者，應於上訴期間屆滿後20日
內向本院補提理由書（均須按他造當事人之人數附繕本）「切勿
逕送上級法院」。
                                書記官  吳彩華
中    華    民    國   100    年    4     月    28    日
附錄本判決論罪科刑法條：
毒品危害防制條例第10條：
施用第一級毒品者，處六月以上五年以下有期徒刑。
施用第二級毒品者，處三年以下有期徒刑。